# 企业发行可转换公司债券，债券部分的确定问题

提问人：Alexsoul 时间：2020-05-13 16:56:57
关于可转换公司债券初始计量，是采用未来现金流量折现法确定负债成分的初始入帐价值，但是未来现金流量是基于不转股情况下做的测算（持有至到期赎回）。
根据可转债市场行情，绝大部分债券会在 3 年内行权，不会持有至到期，那是否可以根据市场行情合理预估未来的现金流量？

回答人：chenyiwei
不可以。可转债发行方存在根据持有人要求支付现金的合同义务，该义务是否行使以及如何结算，主动权在持有人手中，因此发行方应在其报表中体现100%的该项现时义务金额。这与《企业会计准则解释第 7 号》第五条对限制性股票回购义务的确认和计量原则一致。

提问人：Alexsoul 时间：2020-06-28 17:34:00
陈版，我还是有点困惑，因为按照可转债市场行情，大部分债券会行权，也就是说公司未来要承担股的成本，股的成本是更高的，但是转股前又承担了债的成本，这样不是存在了两个成本了么？

回答人：chenyiwei
“公司未来要承担股的成本，股的成本是更高的”是事实，但股的成本不会体现在损益中，更多地是财务管理上的概念。所以会计上不会导致成本的重复计算和确认。